20/01/2022 10:26 Currículo Lattes





Mariana Parreira Lopes

Endereço para acessar este CV: http://lattes.cnpq.br/2818614016537938

Resumo informado pelo autor

Possui graduação em Enfermagem pela Universidade José do Rosário Vellano (2010). Atualmente é responsável técnica - Ancora Serviços Terceirizados, gestão da qualidade do Instituto Mário Penna e professor titular - Serviço Nacional de Aprendizagem Comercial - SENAC Minas. Tem experiência na área de Enfermagem, com ênfase em Enfermagem na Gestão e Gerenciamento, atuando principalmente nos seguintes temas: absenteísmo, enfermagem, infecção, hospital de transição e cuidados de transição.

(Texto informado pelo autor)

Nome civil

Nome Mariana Parreira Lopes

Dados pessoais

Nascimento 13/05/1988 - Sete Lagoas/MG - Brasil

CPF 089.334.526-13

Formação acadêmica/titulação

2021 Mestrado Profissional em GESTÃO, PLANEJAMENTO E ENSINO. Universidade Vale do Rio Verde de Três Corações, UNINCOR, Tres Coracoes, Brasil Orientador: Antônio dos Santos Silva

Especialização em MBA em Auditoria em Saúde. 2019 - 2020

Universidade Norte do Paraná, UNOPAR, Londrina, Brasil Título: Não se aplica Orientador: Não se aplica

2015 - 2017

Especialização em MBA GESTÃO DE SAÚDE E CONTROLE DE INFECÇÃO. Faculdade INESP, INESP, Jacarei, Brasil Título: ENFERMEIRO: PERSONAGEM PRIMORDIAL NO PROCESSO DE ACREDITAÇÃO

HOSPITALAR Orientador: Thalita Gomes do Carmo

2011 - 2012 Especialização em Especialização em Enfermagem do Trabalho.

Centro Universitário Internacional, UNINTER, Curitiba, Brasil Título: ABSENTEÍSMO NA EQUIPE DE ENFERMAGEM

Orientador: Karla Sell Schneider

2006 - 2010

Graduação em Enfermagem. Universidade José do Rosário Vellano, UNIFENAS, Alfenas, Brasil Título: A INSERÇÃO DO PACIENTE PORTADOR DE TRANSTORNO MENTAL NO MERCADO DE TRABALHO ATRAVÉS DA ECONOMIA SOLIDÁRIA

Orientador: Walkiria Normandia

2020 Aperfeiçoamento em DRG: Aperfeiçoamento em Codificação Hospitalar e Análise de Informações. Fundação Educacional Lucas Machado, FELUMA, Belo Horizonte, Brasil

Formação complementar

2021 - 2021 Curso de curta duração em Lean Six Sigma HealthCare. (Carga horária: 14h).
Dorsal Gestão em Saúde, DGS, Brasil

2019 - 2019 Curso de curta duração em 10º Seminário de Gestão em Saúde com o tema Transformação, Integração...

(Carga horária: 8h). Hospital Mater Dei, HMD, Brasil

2019 - 2019 Curso de curta duração em Introdução à Gestão de Serviços com Foco no Envelhecimento. (Carga

Fundação Getulio Vargas - Matriz, FGV/SP UNIC, Cuiaba, Brasil

2018 - 2018 Curso de curta duração em A Arte Sensível do Cuidado. (Carga horária: 1h). Conselho Regional de Enfermagem de MG, COREN-MG, Brasil

2018 - 2018 Curso de curta duração em Cuidados Paliativos. (Carga horária: 1h). Instituto Albert Einstein Latinamerica, IAE/LATIN, Mafra, Brasil

2018 - 2018 Curso de curta duração em Treinamento de Enfermeiros de Agências Transfusionais e Assistências Hemote. (Carga horária: 19h). Fundação Hemominas, HEMOMINAS, Belo Horizonte, Brasil

2017 - 2017 Curso de curta duração em : Educação em Saúde – Epidemiologia e Planejamento de Ações de Saúde. (Carga horária: 1h).

Conselho Regional de Enfermagem de MG, COREN-MG, Brasil

2012 - 2012 Curso de curta duração em Classificação de Risco com Protocolo de Manchester. (Carga horária: 20h). Federação das Santas Casas e Hospitais Filantrópicos de MG, FEDERASSANTAS, Brasil

Atuação profissional

20/01/2022 10:26 Currículo Lattes

1. HOSPITAL PAULO DE TARSO - HPT

Vínculo institucional

2017 - 2020

Vínculo: Celetista , Enquadramento funcional: ENFERMEIRA DO SCIH , Carga horária: 40, Regime: Integral

Outras informações:

Outras informações:

Cargo: Enfermeira do SCIH e RT do PGRSS ATRIBUIÇÕES BÁSICAS: Supervisora do Serviço de

Controle de Infecção e RT do PGRSS. Outras atribuições ao cargo são os Treinamentos coorporativos de

biossegurança, prevenção e controle de infecção e do Gerenciamento de Residuos de Saúde. Realizo

atualização e confecção do Protocolos do setor e auxílio na confecção dos outros setores. Planejo e

executo as Auditoras internas e externas de Sectores críticos de acordo com o manual da ANVISÁ. Além

de concentrator de Mideira de Sectores de Decentra Mideira de Concentra o Finaliza de Finaliza de Concentra de Decentra Mideira de Concentra de Decentra d de ser membro do Núcleo de Segurança do Paciente e Núcleo de Pesquisa e Ensino

2. Serviço Nacional de Aprendizagem Comercial - SENAC Minas - SENAC/MG

Vínculo institucional

Vínculo: Celetista, Enquadramento funcional: Professor Titular, Carga horária: 25, Regime: Parcial 2019 - 2021 Outras informações:

Responsável pela formação para alunos estudantes de técnicos de enfermagem com o uso de modelos responsaver pela romação para atimos estudantes use tectimos use entermagem com o usou de inducios de ensino que visam a desenvolver a autonomia e a participação dos alunos de forma integral. Desta forma o ensino-aprendizagem coloca o aluno como protagonista e o professor assume um papel de suporte. Experiência com o padrão presencial e remoto a distância no momento para dar continuidade ao ano letivo em meio às restrições impostas pela pandemia de COVID-19

2014 - 2014 Vínculo: Terceirizado, Enquadramento funcional: Professor RPA, Carga horária: 20, Regime: Parcial Outras informações:
Professora e formadora de cuidadores de Idosos para pessoas de nível médio

Vínculo: Terceirizado , Enquadramento funcional: Professor RPA , Carga horária: 20, Regime: Parcial 2013 - 2013 Outras informações:
Professora e formadora de cuidadores de Idosos para pessoas de nível médio.

Vínculo: Terceirizado, Enquadramento funcional: Professor RPA, Carga horária: 20, Regime: Parcial

Outras informações:
Professora e formadora de cuidadores de Idosos. Professora de Segurança do Trabalho e Técnico em Nutrição e Dietética para nível médio

3. HOSPITAL VERA CRUZ - HVC

Vínculo

institucional

Vínculo: TERCEIRIZADA , Enquadramento funcional: SUPERVISORA DO CENTRO CIRÚRGICO , Carga 2016 - 2017 horária: 44, Regime: Integral

Outras informações: Cargo: Enfermeira - Supervisora ATRIBUIÇÕES BÁSICAS:Atuando na supervisão do setor de bloco cirúrgico, logística de OPME e mapa cirúrgico, pré-auditoria dos prontuários

4. Prefeitura Municipal de Belo Horizonte - P/BELO HORIZONTE

Vinculo

institucional

2016 - 2016

Vínculo: Terceirizado , Enquadramento funcional: Enfermeira , Carga horária: 40, Regime: Integral Outras informações: Realizei a campanha de Vacinação da Gripe neste período, as vacinações foram de pacientes que não podiam ir aos Centros de Saúde, então eu realizava em domicílio.

5. CENTRO DE OFTAL MOLOGIA RADIOLOGIA E IMAGEM - CORI

Vínculo

institucional

2013 - 2016

Vínculo: Celetista , Enquadramento funcional: Coordenadora , Carga horária: 44, Regime: Integral

Outras informações: Atuando na coordenação de assistência médica à pacientes provenientes de da rede pública e particular. Com isso tenho conhecimento de auditoria. Coordeno o setor de bloco cirúrgico, CCIH e CME desde

6. Escola Estadual Joao Rodrigues - EEJR

Vinculo

institucional

2011 - 2011 Vínculo: Servidor público, Enquadramento funcional: Licenciatura em Química, Carga horária: 8, Regime.

r dicial Outras informações: Professora de Química para o ensino médio de uma escola estadual

7. Instituto Mário Penna - IMP

Vínculo institucional

Vínculo: Celetista , Enquadramento funcional: Gestão da Qualidade , Carga horária: 44, Regime: Integral Outras informações: Responsável por disseminar a cultura da Qualidade e Segurança do Paciente, colaborando para o

responsaver por inseriminar a cultura de quandade e segurante, do recleme, consolanto para o alcance dos objetivos estratégicos institucionais. Mobilizar assessorar os setores administrativos utilizando de raciocínio analítico, interpretativo, avaliativo e construtivo com foco na melhoria permanente de processos e interpretação do cenário acerca do cumprimento de requisitos legais e institucionais. Além de implantar e analisar a metodologia do DRG na instituição, análise de performace de cada clínica. Membro das comissões de Óbito e CIHDOTT.

Atividades

06/2020 - Atual Conselhos, Comissões e Consultoria, Hospital Luxemburgo

20/01/2022 10:26 Currículo Lattes

Especificação: Presidente do Núcleo de Segurança do Paciente (NSP)

06/2020 - Atual Conselhos, Comissões e Consultoria, Hospital Luxemburgo

Especificação: Membro da Comissão de Óbito

06/2020 - Atual Conselhos, Comissões e Consultoria, Hospital Luxemburgo

Especificação: Membro da Comissão de Controle de Infecção Hospitalar CCIH

06/2020 - Atual Conselhos, Comissões e Consultoria, Hospital Luxemburgo

Especificação: Presidente da Comissão Intra-Hospitalar de Doação de Órgãos e Tecidos para Transplante CIHDOTT

8. Ancora Serviços Terceirizados - AST

Vínculo institucional

Vínculo: Celetista , Enquadramento funcional: Responsável Técnica, Regime: Parcial 2020 - Atual

Enfermeira Responsável Técnica

9. UNIFEL Educação Corporativa - UNIFEL

Vínculo institucional

2019 - 2019 Vínculo: Professor Visitante, Enquadramento funcional: Professor, Carga horária: 12, Regime: Parcial

Outras informações:
Professor no Curso de Lean HealthCare - Gestão Hospitalar - Educação Corporativa, para a Secretaria Municipal de Saúde de Belo Horizonte.

10. Unimed Belo Horizonte Cooperativa de Trabalho Médico - UNIMED/BH

Vinculo institucional

2021 - Atual Vínculo: Celetista , Enquadramento funcional: Gestão de Planejamento e Processos , Carga horária: 44, Regime: Integral

Producão

Produção bibliográfica

Trabalhos publicados em anais de eventos (resumo)

 \$\frac{\text{LOPES, M. P.}}{\text{LOPES, M. P.}}\$

 ABSENTEISMO NA EQUIPE DE ENFERMAGEM: UM PROBLEMA NAS ORGANIZAÇÕES DE SAÚDE QUE INFLUENCIA NOS EVENTOS ADVERSOS INFECCIOSOS AO PACIENTE In: Il Congresso Mineiro de Epidemiologia, Prevenção e Controle de Infecções e 5º Congresso Mineiro de Infectologia., 2019, Belo Infecțional de Epidemiologia, Prevenção e Controle de Infecções e 5º Congresso Mineir Horizonte.

Journal of Infection Control. National Editorial Board, 2019. v.8. p.27 - 28

Página gerada pelo sistema Currículo Lattes em 20/01/2022 às 10:26:17.